【裁判字號】    97,裁,5413
【裁判日期】    971225
【裁判案由】    政府採購法
【裁判全文】
最  高  行  政  法  院  裁  定
                                      97年度裁字第5413號
上  訴  人  澄輝營造有限公司
代  表  人  邱陳金技
被 上訴 人  高雄縣岡山鎮公所
代  表  人  甲○○
上列當事人間政府採購法事件，上訴人對於中華民國97年8月12
日高雄高等行政法院97年度訴字第123號判決，提起上訴，本院
裁定如下：
    主  文
上訴駁回。
上訴審訴訟費用由上訴人負擔。
    理  由
一、按對於高等行政法院判決之上訴，非以其違背法令為理由，
    不得為之，行政訴訟法第242條定有明文。依同法第243條第
    1項規定，判決不適用法規或適用不當者，為違背法令；而
    判決有同條第2項所列各款情形之一者，為當然違背法令。
    是當事人對於高等行政法院判決上訴，如依行政訴訟法第24
    3條第1項規定，以高等行政法院判決有不適用法規或適用不
    當為理由時，其上訴狀或理由書應有具體之指摘，並揭示該
    法規之條項或其內容；若係成文法以外之法則，應揭示該法
    則之旨趣；倘為司法院解釋或本院之判例，則應揭示該判解
    之字號或其內容。如以行政訴訟法第243條第2項所列各款情
    形為理由時，其上訴狀或理由書，應揭示合於該條項各款之
    事實。上訴狀或理由書如未依此項方法表明，或其所表明者
    與上開法條規定不合時，即難認為已對高等行政法院判決之
    違背法令有具體之指摘，其上訴自難認為合法。
二、本件上訴人對於高等行政法院判決上訴，係略以：系爭借牌
    行為，乃係上訴人股東邱命益個人行為，並未經上訴人及其
    他股東同意，上訴人亦無知悉，此由邱命益於臺灣高雄地方
    法院檢察署94年他字第6243號偵查中供述即知。被上訴人審
    查投標文件，竟未發現有明顯借牌之問題，復於開標後明知
    投標文件有疑義，又未依政府採購法第51條規定程序，通知
    上訴人提出說明，致上訴人錯失及時辯解之機會，是被上訴
    人處理本案招標程序已有重大瑕疵過失，造成上訴人被停權
    等處罰。然原判決就上述有利於上訴人之事證，皆未依職權
    予以調查，有違背依職權調查證據，原判決有判決不適用法
    規及適用法規不當等語，為其理由。
三、本件上訴人對於高等行政法院判決上訴，雖以該判決有判決
    不適用法規及適用不當之違背法令為由，惟核其上訴理由狀
    所載內容，無非重述其在原審業經主張而為原判決不採之陳
    詞，就原審取捨證據、認定事實之職權行使，指摘其違背依
    職權調查證據，而非具體說明其有何不適用法規或適用法規
    不當之情形，並揭示該法規之條項或其內容，及合於行政訴
    訟法第243條第2項所列各款之事實，難認對該判決之如何違
    背法令已有具體之指摘。是依首揭說明，應認其上訴為不合
    法。
四、據上論結，本件上訴為不合法。依行政訴訟法第249條第1項
    前段、第104條、民事訴訟法第95條、第78條，裁定如主文
    。
中    華    民    國    97    年    12    月    25    日
                    最高行政法院第六庭
                        審判長法官  吳  明  鴻
                              法官  廖  宏  明
                              法官  林  茂  權
                              法官  侯  東  昇
                              法官  黃  秋  鴻
以  上  正  本  證  明  與  原  本  無  異
中    華    民    國    97    年    12    月    25    日
                              書記官  王  福  瀛


司法院資訊處製作；財團法人民間司法改革基金會備份。
